Nathan Fernandes Ignácio

Brasileiro, solteiro, 28 anos. Guarapuava/PR.

Telefone: (24) 9 9999-5737

E-mail: nathan.ferig@gmail.com

<u>LinkedIn</u> <u>Github</u> <u>Lattes</u>

Web Curriculum

RESUMO

Formado em engenharia mecânica e mestre em engenharia metalúrgica, tenho ampla experiência em programação, modelagem e análise de dados, além de uma sólida bagagem em matemática e estatística. Atualmente trabalho como analista de BI em uma empresa do ramo de marketing e publicidade, área que estudo por hobby há alguns anos. Na universidade, participei de diversas atividades extracurriculares, tais como AIESEC e intercâmbio. Graças a essas e outras experiências adquiri uma série de competências associadas à análise de dados, programação e gestão de pessoas e processos.

Mais informações sobre minhas experiências e formação estão disponíveis no meu perfil do <u>LinkedIn</u> e meu portfólio pode ser acessado no meu repositório no <u>Github</u> ou no meu <u>Web Curriculum</u>.

Desde já, agradeço o tempo dedicado à leitura de meu currículo.

FORMAÇÃO

Mestrado Engenharia Metalúrgica UFF 08/2020
Bacharelado Engenharia Mecânica UFF 12/2017
Com período sanduíche/intercâmbio na University of Vermont, EUA, de 08/2015 a 08/2016

IDIOMAS

COMPETÊNCIAS

Análise de dados Visualização de dados Storytelling Simulação de processos Programação Gestão de projetos Metodologias ágeis Documentação de processos Trabalho em equipe Gestão de talentos Gestão de tempo Gestão financeira Escrita técnica Copywriting Vendas Pesquisa & Desenvolvimento

SOFTWARES e LINGUAGENS DE PROGRAMAÇÃO

PowerBI DAX Python FORTRAN Excel SQL Git & Github HTML LaTeX MATLAB ABAQUS AUTOCAD

EXPERIÊNCIAS

• 2021 — Analista de BI — Oslo Digital

Trabalhar na Oslo tem sido muito interessante. Aqui, além de aplicar e aprofundar meus conhecimentos em análise de dados, ganhei uma ampla visão sobre o funcionamento de empresas e equipes e dos desafios diários que encontramos no mercado.

• 2020 — Agente de Vendas — Wiser Sales Platform

Essa experiência como agente de vendas autônomo foi muito enriquecedora devido aos treinamentos de vendas e gestão ministrados pelo Flávio Augusto, CEO do grupo Wiser Educação.

• 2018-2020 — Aluno de Pós-Graduação — UFF

Como aluno de pós-graduação realizei estágio em docência; desenvolvi um modelo numérico para simular fenômenos de transformação de fase e apresentei trabalhos em congressos científicos locais, nacionais e internacionais.

• 2017 — Estágio em Engenharia — Laboratório de Biomecânica da EEIMVR

Estágio interno em engenharia mecânica, no qual desenvolvi um software para análise de cinemetria. Essa experiência foi muito interessante, pois atuei em um ambiente altamente interdisciplinar, com alunos de diversas áreas trabalhando em sincronia.

DEMAIS ATIVIDADES & EXPERIÊNCIAS DE VOLUNTÁRIAS

• 2019-2021 — Coralista

Num coral, o trabalho em equipe é muito importante, pois cada membro precisa se dedicar e fazer a sua parte para que o resultado do conjunto seja harmônico.

2018-2020 — Terço MUR

Uma das iniciativas do Ministério Universidades Renovadas (MUR) é a oração semanal do terço ao vivo através do YouTube. 2018 eu ingressei na equipe responsável por organizar esse terço, configurando e administrando as transmissões ao vivo no YouTube.

• 2015-2016 — Intercâmbio Acadêmico — University of Vermont

Cursei um ano de minha graduação nos EUA, através do programa Ciências Sem Fronteiras. Foi uma oportunidade única de desenvolvimento profissional e pessoal. Além da convivência com outras culturas e da prática diária do inglês, tive aulas de engenharia com auxílio computacional e realizei uma iniciação científica sobre escoamento multifásico.

• 2014-2017 — Multirotores UFF

Com um grupo de amigos, ajudei a fundar esse projeto de extensão dedicado ao estudo de quadricópteros / drones. Fomos o primeiro projeto do tipo dentro de nosso campus e um dos primeiros no país. Realizamos campanhas de fundraising para financiar a construção de nossos protótipos e estudamos o desempenho deles em voo.

• 2013-2015 — Grupo de Oração Universitário (GOU)

Meu primeiro contato com o Ministério Universidades Renovadas (MUR) ocorreu no GOU São Miguel Arcanjo no campus das engenharias da UFF em Volta Redonda. Após participar do GOU por alguns períodos, recebi o convite para ingressar no núcleo, ou seja, passei a fazer parte da equipe responsável pela organização das reuniões de oração dentro do campus.

• 2013-2014 — AIESEC

Ingressei na AIESEC Volta Redonda buscando crescer como pessoa e profissional, desenvolvendo habilidades que não se aprende numa sala de aula. No início, atuei na área de recepção de intercambistas. Depois fui o responsável pelas finanças do evento Ideia Social. Atuei também como gestor de talentos e, por fim, como agente de vendas. Tive uma experiência bem diversa dentro da AIESEC, onde aprendi a lidar melhor com outras pessoas e culturas, melhorei minha capacidade de gerenciamento, de cumprir metas e entregar resultados, além de desenvolver meu inglês.